# Meänkieli adjectives

This file documents [the file for Meänkieli adjectives](https://github.com/giellalt/lang-fit/blob/main/src/fst/stems/adjectives.lexc).

## The continuation lexicon types

* a1 = kaksitavuiset
* a3 = kolmitavuiset
* a4 = kaksitavuiset, vartalo -e
* aas = tarmokas
* anen = nen-adjektiivit

## The lemma list itself

LEXICON AdjectiveRoot

* * *

<small>This (part of) documentation was generated from [src/fst/morphology/stems/adjectives.lexc](https://github.com/giellalt/lang-fit/blob/main/src/fst/morphology/stems/adjectives.lexc)</small>

---

